【裁判字號】    98,訴,2255
【裁判日期】    990203
【裁判案由】    損害賠償
【裁判全文】
臺灣高雄地方法院民事判決              98年度訴字第2255號
原      告  乙○○
訴訟代理人  孫志鴻律師
複代理人    陳意清律師
被      告  甲○○
訴訟代理人  葉錦郎律師
複代理人    鍾美馨律師
上列當事人間損害賠償事件，經本院於民國99年1月20日言詞辯
論終結，判決如下：
    主      文
原告之訴駁回。
訴訟費用由原告負擔。
    事實及理由
一、原告主張：被告明知伊與訴外人張記綸為夫妻關係，仍與訴
    外人張記綸多次發生性行為，並生下一子一女，破壞伊之婚
    姻及家庭，經伊於民國94年間對被告提起妨害家庭之告訴，
    被告乃保證不再與其夫張記綸聯絡、交往，兩造並於95年5
    月30日簽訂協議書（下稱系爭協議書），而依系爭協議書第
    4 條之約定，如被告違反協議，應賠償伊新臺幣（下同）1
    千萬元之精神慰撫金，詎被告迄今仍與其夫張記綸藕斷絲連
    、互有往來，顯已違反系爭協議書之約定，爰本於系爭協議
    書第4 條之約定，提起本訴。並聲明請求被告應給付原告1
    百萬元及自支付命令狀繕本送達翌日起至清償日止，按週年
    利率5%計算之利息。
二、被告則以：伊於95年5 月30日簽訂系爭協議書後，即與訴外
    人張記綸分手，不曾再與張記綸聯絡、往來，原告所指並非
    實情等語資為抗辯。並聲明：原告之訴駁回。
三、兩造不爭執事項：
    兩造有於95年5月30日簽訂系爭協議書。
四、本件之爭點：
    被告是否有違反系爭協議書之行為？
五、本院之判斷：
  (一)按當事人主張有利於己之事實，就其事實有舉證之責任，民
    事訴訟法第277 條定有明文。本件原告主張被告於簽立系爭
    協議書後迄今仍有與其夫張記綸往來聯絡，違反兩造之協議
    云云，惟此業為被告所否認，並以前揭情詞置辯，則原告就
    其主張之事實，自應負舉證責任。而原告就其主張固提出其
    與其夫張記綸對話之電話錄音譯文及錄音光碟為證（見本院
    卷第39頁、第40頁），惟上開錄音譯文乃記載：「
    原告之夫（即張記綸）：…喂…是怎樣。
    原告：你8 月21日沒回家你去住女人那裏，你那時候跟我說
          你和你兒子一起睡喔。
    原告之夫：又怎樣了啦？
    原告：哪有可能你三天都沒和女人一起睡，你和你兒子一起
          睡。
    原告之夫：我現在是又怎樣？
    原告：我看你要不要跟我說老實話啊！
    原告之夫：是啊～怎樣！
    原告：真的三天都和你兒子一起睡！
    原告之夫：是啊～怎樣！
    原告：不太敢相信！
    原告之夫：你打這通電話就是要問我件事情。
    原告：對。
    原告之夫：你已經知道答案了。
    原告：反正你意思就是，我若沒當面看到、沒抓到，你就是
          不承認就對了。…好啦，隨便你要怎麼說，反正我沒
          證據啦。
    」等語，依上該對話譯文觀之，僅係原告就其夫張記綸於8
    月21日未返家一節而為詢問對談，又其等對話中，訴外人張
    記綸並未曾言及其有與被告有交往、聯絡之情，至多僅有附
    和原告所稱與其子一起睡等語，且觀諸原告於此對話結束前
    之最後所陳內容，足見原告當時亦知悉張記綸並未承認有與
    被告往來聯絡之情，且其亦自承無證據證明張記綸有與被告
    往來，則被告抗辯其並無違反協議之行為，難謂不可採，此
    外原告亦無提出其他證據證明被告有違反系爭協議書之行為
    ，則原告前開主張，自難信為真實。
  (二)至於原告雖聲請傳訊其夫張記綸到庭以證張記綸有為前開譯
    文所為之言詞，然如前述，上開譯文內容並無從證明原告之
    主張為真，縱使張記綸到庭為證，亦無從為原告有利之認定
    ，本院認無調查之必要，附此敘明。
六、綜上所述，原告無從證明被告有違反系爭協議書之行為，則
    其本於系爭協議書之約定，請求被告給付100 萬元及自支付
    命令狀繕本送達被告之翌日起至清償日止，按週年利率5%計
    算之利息，為無理由，應予駁回。
七、據上論結，本件原告之訴為無理由，爰依民事訴訟法第78條
    ，判決如主文。
中    華    民    國    99    年    2     月    3     日
                  民事第四庭  法  官  楊淑珍
正本係照原本作成。
如不服本判決，應於送達後20日內，向本院提出上訴狀並表明上
訴理由，如於本判決宣示後送達前提起上訴者，應於判決送達後
10日內補提上訴理由書（須附繕本）。
中    華    民    國    99    年    2     月    3     日
                              書記官  吳良美

司法院資訊處製作；財團法人民間司法改革基金會備份。
